【裁判字號】    98,交聲,1279
【裁判日期】    980812
【裁判案由】    違反道路交通管理處罰條例聲明異議
【裁判全文】
臺灣桃園地方法院交通事件裁定        98年度交聲字第1279號
原處分機關  交通部公路總局新竹區監理所中壢監理站
異  議  人
即受處分人  甲○○
上列異議人即受處分人因違反道路交通管理處罰條例案件，對於
交通部公路總局新竹區監理所中壢監理站民國98年5 月14日壢監
裁字第裁53-D00000000號違反道路交通管理事件裁決書所為之處
分，聲明異議，本院裁定如下：
    主  文
異議駁回。
    理  由
一、按汽車行駛於高速公路、快速公路或設站管制之道路，不遵
    使用限制、禁止、行車管制及管理事項之管制規則，而未依
    標誌、標線、號誌指示行車者，處汽車駕駛人新臺幣（下同
    ）3,000 元以上6,000 元以下罰鍰，並予記違規點數1 點，
    道路交通管理處罰條例第33條第1 項第13款、第63條第1 項
    第1 款定有明文。
二、原處分意旨略以：異議人即受處分人甲○○於民國97年10月
    13日晚上7 時36分許，駕駛其所有之車牌號碼1580-KA 號自
    用小客車，因行經台66線與桃102 線（東向西）快速公路岔
    路口時，未依標線指示行車，經桃園縣政府警察局交通隊警
    員填製桃警行交字第D00000000 號舉發違反道路交通管理事
    件通知單並附採證照片逕行舉發。嗣受處分人未於應到案日
    期即97年12月21日前繳納罰鍰，亦未提出申訴，原處分機關
    即交通部公路總局新竹區監理所中壢監理站乃於98年5 月14
    日以壢監裁字第裁53-D00000000號違反道路交通管理事件裁
    決書，依道路交通管理處罰條例第33條第1 項第13款、第63
    條第1 項第1 款及違反道路交通管理事件統一裁罰基準表之
    規定，裁處受處分人罰鍰6,000 元、並記違規點數1 點在案
    。
三、聲明異議意旨略以：異議人即受處分人甲○○未曾收受本件
    違規通知單或郵局之掛號郵件招領通知單，自無從知悉有何
    違規罰鍰需繳納，舉發機關顯未將本件罰單合法送達，詎原
    處分機關不查，仍逕予裁處最高額之罰緩，未免失之公平，
    爰依法聲明異議，請求撤銷原處分等語。
四、經查：
(一)、異議人即受處分人甲○○並不否認其所有之車牌號碼1580-K
    A 號自用小客車，有於前揭時地，行駛於快速公路未依標線
    指示行車之情事，復有桃園縣政府警察局交通違規案件處理
    系統就本件舉發通知單查詢之結果1 紙及採證照片2 張附卷
    足憑，是該車於前揭時地確有行駛於快速公路未依標線指示
    行車之違規行為，洵堪認定。
(二)、按違反道路交通管理事件統一裁罰基準及處理細則第5 條規
    定，處理違反道路交通管理事件，有關文書送達之程序，依
    行政程序法之規定。又按「送達，於應受送達人之住居所、
    事務所或營業所為之；但在行政機關辦公處所或他處會晤應
    受送達人時，得於會晤處所為之。」、「於應送達處所不獲
    會晤應受送達人時，得將文書付與有辨別事理能力之同居人
    、受雇人或應送達處所之接收郵件人員。」、「送達，不能
    依前2 條規定為之者，得將文書寄存送達地之地方自治或警
    察機關，並作送達通知書兩份，一份黏貼於應受送達人住居
    所、事務所、營業所或其就業處所門首，另一份交由鄰居轉
    交或置於該送達處所信箱或其他適當位置，以為送達。」、
    「前項情形，由郵政機關為送達者，得將文書寄存於送達地
    之郵政機關。」，行政程序法第72條第1 項、第73條第1 項
    、第74條第1 項、第2 項分別定有明文。準此，行政程序法
    第74條第1 項規定之寄存送達，因未準用民事訴訟法第 138
    條第2 項規定，自應於寄存送達當日即生送達之效力。查異
    議人之戶籍地址自97年9 月26日起即設於桃園縣中壢市○○
    路○ 段220巷583號，此有異議人之個人基本資料查詢結果附
    卷可憑，則桃園縣政府警察局交通隊將本件舉發通知單交由
    郵務機關送達至異議人之上開戶籍地址，因不獲會晤其本人
    ，亦不能將該舉發通知單交付予其有辨別事理能力之同居人
    或受雇人，乃於97年11月18日將上開舉發通知單寄存於該地
    之郵政機關即中壢大崙郵局，並分別作2 份送達通知書，其
    中1 份黏貼於異議人戶籍地址之門首，1 份置於異議人戶籍
    地址之信箱，以為送達，有桃園縣政府警察局交通隊之送達
    證書影本1 紙在卷可憑。依前揭說明，本件舉發通知單業經
    寄存送達程序於97年11月18日合法送達，即已生法律上送達
    之效力，至於異議人如因未居住在戶籍地址而未實際收領送
    達之文書，不影響本件舉發通知單已合法送達之效力，蓋上
    開行政程序法所定之寄存送達程式，本即不以受送達人確實
    閱覽送達文書內容為必要，僅需符合上開法定程式，即屬合
    法，是屬法律賦予效力之送達方式。
五、綜上所述，異議人確有於上揭時、地行駛於快速公路未依標
    線指示行車之違規行為，且舉發通知單業於異議違規人行為
    後3 個月內合法送達，異議人逾越應到案期限60日以上，原
    處分機關因而依違反道路交通管理事件統一裁罰基準及處理
    細則第44條第1 項規定逕行裁決，並依道路交通管理處罰條
    例第33條第1 項第13款、第63條第1 項第1 款及違反道路交
    通管理事件統一裁罰基準表之規定，裁處異議人罰鍰 6,000
    元，並記違規點數1 點，經核於法並無不合，異議人猶執前
    詞指摘，為無理由，其異議應予駁回。
六、據上論斷，應依道路交通管理處罰條例第87條第2 項、道路
    交通案件處理辦法第19條，裁定如主文。
中    華    民    國    98    年    8     月    12    日
                        交通法庭  法  官  劉淑玲
以上正本證明與原本無異。
如不服本裁定，應於裁定送達後5 日內向本院提出抗告狀。
                                  書記官  黃惠鈴
中    華    民    國    98    年    8     月    12    日


司法院資訊處製作；財團法人民間司法改革基金會備份。
